臺灣臺南地方法院民事裁定
109年度補字第993號 
原      告  海權機械有限公司
                    設臺南市○○區○○路0段000巷000弄00                      號
法定代理人  王大成
訴訟代理人  查名邦律師
            高亦昀律師
            邱瀚文律師
            羅詩婷律師
被      告  張麗花

            張啟三
上列當事人間請求撤銷不動產移轉登記等事件，本院裁定如下：
    主  文
原告應於收受本裁定後7日內補繳裁判費新臺幣53,074元，逾期
未繳，即駁回其訴。
    理  由
一、按訴訟標的之價額，由法院核定。核定訴訟標的之價額，以
    起訴時之交易價額為準；無交易價額者，以原告就訴訟標的
    所有之利益為準。民事訴訟法第77條之1第1項、第2項分別
    定有明文。又債權人行使撤銷權之目的，在使其債權獲得清
    償，故應以債權人因撤銷權之行使所受利益為準，原則上以
    債權人主張之債權額，計算其訴訟標的價額；但被撤銷法律
    行為標的之價額低於債權人主張之債權額時，則以該被撤銷
    法律行為標的之價額計算（最高法院97年度第1次民事庭會
    議參照）。
二、本件原告起訴主張被告陳啟三為其債務人，被告陳啟三將其
    所有如附表一所示之不動產（下稱系爭不動產），以夫妻贈
    與為原因，無償贈與其配偶即被告張麗花之行為，已侵害原
    告之債權，而依民法第244條規定請求撤銷被告間就系爭不
    動產所為之贈與行為及登記之物權行為，並請求被告張麗花
    塗銷系爭不動產之所有權移轉登記。查系爭不動產之價額為
    5,251,775元（詳如附表一），此即為原告所請求撤銷之法
    律行為標的之價額；又原告對被告陳啟三之債權額（以智慧
    財產法院108年度民專字第37號判決判命被告張啟三給付原
    告之金額為準）計算至起訴時（109年12月14日）共計為8,6
    08,412元（計算式詳如附表二），較其所請求撤銷之法律行
    為標的之價額為高，是本件訴訟標的價額應以較低者即5,25
    1,775元為準，應徵第一審裁判費53,074元。茲依民事訴訟
    法第249條第1項但書之規定，限原告於收受本裁定送達7日
    內補繳，逾期不繳，即駁回其訴。
三、特此裁定。　　
中　　華　　民　　國　 110　　年　　 1　  月　　28　　日
                  民事第二庭  法　官　張玉萱
以上正本係照原本作成。
如對本裁定關於核定訴訟標的價額部分抗告，應於裁定送達後10
 日內向本院提出抗告狀，並繳納抗告費新臺幣1,000 元；關於
命補繳裁判費部分，不得抗告。
中　　華　　民　　國　　110 　年　　1 　　月　　28　　日
                              書記官  鄭伊汝

附表一    編號 不動產標示 權利範圍 價額   1 臺南市○○區○○段000○00地號土地 全部 21,300元（每平方公尺公告現值）×58.93平方公尺＝1,255,209元   2 臺南市○○區○○段000○00地號土地 全部 21,300元（每平方公尺公告現值）×19.32平方公尺＝411,516元   3 臺南市○○區○○段000○號建物 全部 360,300元（110年房屋課稅現值）   4 高雄市○○區○○○段○○○段0000○00地號土地 2分之1 46,200元（每平方公尺公告現值）×138平方公尺×1/2＝3,187,800元   5 高雄市○○區○○○段○○○段0000○號建物 2分之1 73,900元（110年房屋課稅現值）×1/2＝36,950元 合計：5,251,775元    

附表二   編號 債權類別 金額（新臺幣，元以下四捨五入）   1 本金 7,922,250元   2 利息 上開本金自108年3月22日起至109年12月14日止按週年利率百分之5計算之利息，計為686,162元【計算式：7,922,250元×5%×(1＋268/366日）＝686,162元】   合計：8,608,412元